臺灣基隆地方法院刑事判決　　　　　　　　　　　　　九十三年度訴字第四七五號
　　公　訴　人　臺灣基隆地方法院檢察署檢察官
　　被　　　告　甲○○　男　三.
右列被告因毒品危害防制條例案件，經檢察官提起公訴（九十三年度毒偵字第一０一
四號），本院判決如左：
    主    文
甲○○施用第一級毒品，累犯，處有期徒刑壹年壹月。
    事    實
一、甲○○有多次施用毒品前科，其自毒品危害防制條例於民國八十七年五月廿二日
    公布施行後，因分別於八十八年六月間、同年十二月間因施用第二級毒品案件，
    經本院分別於八十八年六月二日、同年十二月十四日以八十八年度毒聲字第一０
    五八號、第二六一一號裁定送勒戒處所觀察、勒戒，均經認無繼續施用傾向，而
    由臺灣基隆地方法院檢察署檢察官分別於八十八年六月廿八日、八十九年一月十
    一日，以八十八年度偵字第二三０八號、第三六八七號及八十八年度偵字第一二
    七四號處分不起訴確定在案。又於八十九年二月一日、同年三月三日因施用第二
    級毒品，經本院於八十九年三月卅一日以八十九年度毒聲字第七八一號裁定令入
    戒治處所戒治；其因三犯施用毒品罪，亦經臺灣基隆地方法院檢察署檢察官以八
    十九年度毒偵字第九０二號（嗣又以八十九年度毒偵字第九七０號聲請本院併辦
    ）聲請簡易判決處刑，經本院於八十九年四月廿一日以八十九年度基簡字第三五
    一號判處有期徒刑五月確定，其又於八十九年三月廿三日施用第二級毒品，經本
    院於八十九年四月廿一日以八十九年度基簡字第三九七號判處有期徒刑六月確定
    ，嗣該二罪刑合併定應執行刑為有期徒刑十月；其又於八十九年間因犯侵占罪，
    經台灣高等法院於九十年三月廿二日判處拘役四十日確定；詎其又於八十九年五
    月二十八日起至同年六月四日止，因施用第二級毒品，再經本院於八十九年十月
    廿六日以八十九年度易字第五四七號判處有期徒刑七月確定；其於八十九年六月
    四日入戒治處所執行強制戒治，嗣於九十年二月十三日經本院以九十年度毒聲字
    第七三號裁定停止戒治所餘戒治期間付保護管束，詎又於保護管束期間內之九十
    年三月廿六日施用安非他命，而經本院於九十年六月廿九日以九十年度易字第二
    八二號判處有期徒刑八月確定，其之保護管束亦因之遭撤銷，經本院於九十年四
    月十九日以九十年度毒聲字第五六九號裁定撤銷停止戒治令入戒治處所強制戒治
    ；其於九十年五月十四日入監接續執行前開有期徒刑十月、七月、八月、拘役四
    十日，並曾於九十年五月十八日先執行撤銷停止戒治後所餘戒治期間，至九十年
    九月十四日再接原先之拘役、有期徒刑執行，至九十二年一月廿七日假釋出監，
    甫於九十二年十月十八日縮刑期滿。猶不知悔改，復基於施用第一級毒品海洛因
    之犯意，於台灣基隆監獄服刑（其因犯竊盜罪，經本院於九十三年五月十四日判
    處有期徒刑五月確定，又因施用第一級、第二級毒品，經本院於九十三年七月廿
    一日分別判處有期徒刑一年、一年確定，嗣該三罪刑合併定應執行刑為有期徒刑
    二年二月，其該時正在服該刑）期間之九十三年六月一日上午，在該監北舍三房
    內吸用由獄友簡進成之妻許雲英夾帶入監之摻有海洛因之香煙，約吸用半根香煙
    。嗣因台灣基隆監獄於九十三年六月一日在北舍三房內搜出疑似海洛因粉末兩包
    （共毛重約一公克）、疑似安非他命粉末兩包（共毛重約三公克），經該監採集
    連同甲○○在內之共二十九名受刑人之尿液送驗，始知上情。
二、經台灣基隆看守所移送臺灣基隆地方法院檢察署檢察官偵查起訴。
    理    由
一、訊據被告甲○○固不否認其之尿液呈嗎啡陽性反應，然於本院準備庭期矢口否認
    右開事實，辯稱：有獄友把海洛因放在香煙內，而香煙又放在舍房內，伊在不知
    情之情況下拿香煙抽而誤食毒品云云。惟查：被告所採尿液經送驗則呈嗎啡陽性
    反應，此有署立基隆醫院尿液檢驗單、台灣檢驗科技股份有限公司濫用藥物尿液
    檢驗報告各一紙在卷可憑。次查，被告有施用第一級毒品海洛因之前科，如事實
    欄一所述，其甚至自承其以前施用海洛因都是以針筒施打，則其對於施用海洛因
    後之感覺本知之甚詳，其於審理時亦自承已抽用半根摻有海洛因之香煙，則其焉
    有不知該香煙內摻有海洛因之事實？其至本院審理之後階段始對本件犯行認罪，
    亦足說明其於本件並非「誤食」而係有意施用。此外，復有臺灣高等法院被告全
    國前案紀錄表一紙、事實欄所述各起訴書、判決書存卷足參，本件事證明確，被
    告係於修正前毒品危害防制條例公布施行後，經二次觀察勒戒、一次強制戒治完
    畢，五內年三犯以上施用毒品罪者，足堪認定。
二、核被告所為，係犯毒品危害防制條例第十條第一項施用第一級毒品罪。其施用前
    之持有海洛因之低度行為應為施用之高度行為所吸收，不另論罪。被告曾犯如事
    實欄一所述前科，甫於九十二年十月十八日縮刑期滿，此有臺灣高等法院被告全
    國前案紀錄表一紙在卷可稽，其於五年內再犯本件有期徒刑以上之罪，為累犯，
    應依刑法第四十七條之規定，加重其刑。爰審酌被告已因施用毒品經二次觀察勒
    戒、一次強制戒治之處分完畢猶犯同罪行、其對毒品顯已具相當之依賴性、其施
    用毒品之頻率及次數、犯罪手段等一切情狀，量處如主文所示之刑。
據上論斷，應依刑事訴訟法第二百九十九條第一項前段，毒品危害防制條例第十條第
一項、第二十三條第二項，刑法第十一條前段、第四十七條，判決如主文。
本案經檢察官黃鴻達到庭執行職務
中　　　華　　　民　　　國　　九十三　　年　　　九　　　月　　 三十 　　日
                                臺灣基隆地方法院刑事第三庭
                                    審判長法  官  鄭 景 文
                                          法　官  王 美 婷
                                          法　官　曾 雨 明
右正本證明與原本無異。
對於本件判決如有不服，應於收受送達後十日內，向本院提出上訴書狀，上訴於臺灣
高等法院，並按他造當事人之人數附具繕本。
                                          書記官  王 靜 敏
中　　　華　　　民　　　國　　九十三　　年　　　九　　　月　　 三十 　　日
附錄法條：
毒品危害防制條例第十條第一項：
施用第一級毒品者，處六月以上五年以下有期徒刑。
